臺灣高雄地方法院民事裁定
110年度消債清字第205號

聲　請　人　李沛潔00000000000000
　　　　　　　　　　000000000000000000000000000000000000
00000000000000000000000000000000000000000000000000000000
00000000000000000000000000000000000000000000000000000
00000000000000000000000000000000000000000000000000
代　理　人　黃千珉律師

上列當事人因消費者債務清理事件聲請清算，本院裁定如下：
    主  文
聲請人李沛潔自中華民國一一一年四月二十日下午四時起開始清
算程序。
命司法事務官進行本件清算程序。
    理  由
一、按債務人不能清償債務或有不能清償之虞者，得依本條例所
     定更生或清算程序，清理其債務；債務人於法院裁定開始
    更生程序或許可和解或宣告破產前，得向法院聲請清算；法
    院開始清算程序之裁定，應載明其年、月、日、時，並即時
    發生效力；法院開始更生或清算程序後，得命司法事務官進
    行更生或清算程序，必要時得選任律師、會計師或其他適當
    之自然人或法人1人為監督人或管理人，消費者債務清理條
    例（下稱消債條例）第3條、第80條前段、第83條第1項、第
    16條第1項分別定有明文。
二、聲請意旨略以：伊有不能清償債務情事，前依消債條例規定
    ，向本院聲請調解債務清償方案，惟調解不成立。伊又未經
    法院裁定開始更生程序或許可和解或宣告破產，爰聲請清算
    等語。
三、經查：
  ㈠聲請人前於民國110年5月25日提出債權人清冊，向本院聲請
    調解債務清償方案，經本院110年度司消債調字第267號受理
    ，於110年8月9日調解不成立，聲請人於同日以言詞聲請清
    算等情，業經本院依職權調取上開調解卷宗核閱無訛。
  ㈡聲請人於107年度至109年度均無申報所得，名下無財產，有
    富邦人壽保險股份有限公司(下稱富邦人壽)保單解約金6,21
    7元，至於以聲請人未成年子女吳○洋為要保人，聲請人為被
    保險人之富邦人壽101693958700號保單(解約金為24,678元
    ），及以聲請人未成年子女吳○宇為要保人之三商美邦人壽
    保險股份有限公司(下稱三商美邦人壽)、中華郵政股份有限
    公司(下稱中華郵政)保單，應否納入聲請人財產之列，留待
    清算程序再為處理，併此敘明。又聲請人自陳108年5月至11
    0年9月於高雄市小港區二苓路223號麵攤任臨時工，時薪150
    元，每月收入原約16,000元，麵攤因疫情未固定營業，每月
    收入降為13,000元至15,000元，父親於疫情期間共資助20,0
    00元，聲請人自110年10月起幫舅母吳雅芳照顧孫子，每月
    收入約16,000元至18,000元（折衷按17,000元計算），前於
    109年5月3日、110年6月4日各領行政院紓困補助30,000元，
    未領取其他補助或給付；另吳○洋、吳○宇前於108年4月10日
    、109年12月11日領取中華郵政滿期保險金各200,000元，聲
    請人稱均交予婆婆償還夫家經商失敗所積欠之債務，而吳○
    洋、吳○宇於110年2月17日至18日、110年3月3日將部分富邦
    人壽保單解約所領回共計149,011元解約金，用於子女之教
    育費及補習費等情，有107年至109年綜合所得稅各類所得資
    料清單及財產歸屬資料清單【本院110年度司消債調字第267
    號卷（下稱調卷）第11至14頁】、財產及收入狀況說明書（
    調卷第2至4頁）、債權人清冊（調卷第5頁）、戶籍謄本（
    本案卷第21頁）、勞工保險被保險人投保資料表（調卷第16
    頁）、個人商業保險查詢結果表（本案卷第109至111頁）、
    財團法人金融聯合徵信中心前置協商專用債權人清冊（調卷
    第6至10頁）、信用報告（本案卷第16至20頁）、社會補助
    查詢表（本案卷第94至96頁）、勞動部勞動力發展署高屏澎
    東分署函（本案卷第93頁）、勞動部勞工保險局函（本案卷
    第92頁）、租金補助查詢表（本案卷第97頁）、存簿（本案
    卷第26頁、第62至69頁）、收入切結書（調卷第15頁、本案
    卷第24頁）、吳雅芳簽立之切結書（本案卷第115頁）、聲
    請人父親簽立之切結書（本案卷第163頁）、中華郵政函（
    本案卷第116至117頁）、三商美邦人壽函（本案卷第164至1
    65頁）、富邦人壽陳報狀（本案卷第187至188頁）等附卷可
    參。依聲請人上述工作、收入情形，認以聲請人110年10月
    起每月平均收入17,000元，核算其現在償債能力之基礎，堪
    認妥適。
  ㈢關於聲請人個人日常必要支出部分，聲請人主張每月支出16,
    000元（包含每月向胞妹承租房屋之租金3,500元）乙情，並
    提出租賃契約（本案卷第25頁）、胞妹簽立之切結書（本案
    卷第112頁）為證。按債務人必要生活費用，以最近1年衛生
    福利部或直轄市政府所公告當地區每人每月最低生活費1.2
    倍定之，清債條例第64條之2第1項定有明文。本院參酌衛福
    部社會司所公告111年度高雄市最低生活費為14,419元，1.2
    倍即17,303元，聲請人主張每月必要支出約16,000元，尚屬
    合理，應予採計。
  ㈣綜上所述，聲請人每月平均收入約17,000元，扣除必要生活
    費16,000元後，尚餘1,000元。而聲請人目前負債總額為16,
    557,871元（調卷第32頁、第38至39頁，包括：元大銀行、
    台新銀行、中國信託銀行、星展銀行），扣除富邦人壽保單
    解約金後，以上開餘額按月攤還結果，至少約須1379年【計
    算式：（16,557,871－6,217）÷1,000÷12＝1379】始能清償完
    畢，堪認聲請人確有不能清償債務之情事。從而，聲請人向
    本院聲請清算，應予准許，並命司法事務官進行本件清算程
    序。
四、依消債條例第11條第1 項、第83條第1 項、第16條第1 項，
    裁定如主文。
中　　華　　民　　國　　111 　年　　4 　　月　　20　　日
              　　民事庭　　  法　官　李育信
以上正本係照原本作成。
本裁定不得抗告。
中　　華　　民　　國　　111 　年　　4 　　月　　20　　日

  　                         書記官　何福添